臺灣嘉義地方法院刑事裁定
111年度聲字第537號
聲  請  人  臺灣嘉義地方檢察署檢察官
受  刑  人  黃奕翔


上列聲請人因受刑人數罪併罰有二裁判以上，聲請定其應執行之
刑（111年度執字第1793號），本院裁定如下：
    主  文
甲○○犯如附表所示各罪所處之刑，應執行有期徒刑貳年肆月。
    理  由
一、聲請意旨略以：受刑人甲○○因犯如附表所示之罪，先後經判
    決確定如附表所示之刑，應依刑法第53條及第51條第5款定
    其應執行之刑，爰依刑事訴訟法第477條第1項之規定聲請裁
    定等語。
二、數罪併罰有二裁判以上者，依刑法第51條之規定，定其應執
    行之刑；而數罪併罰，分別宣告其罪之刑，宣告多數有期徒
    刑者，於各刑中之最長期以上，各刑合併之刑期以下，定其
    刑期，但不得逾30年，刑法第53條、第51條第5款分別定有
    明文。再民國103年6月4日修正刑事訴訟法第370條第2項、
    第3項，已針對第二審上訴案件之定應執行刑，明定有不利
    益變更禁止原則之適用。而分屬不同案件之數罪併罰有應更
    定執行刑之情形，在法理上亦應同受此原則之拘束。亦即基
    於有利被告之不利益變更禁止原則，分屬不同案件之數罪併
    罰定執行刑，上開更定之應執行刑，不應比前定之應執行刑
    加計其他裁判所處刑期後為重，否則即與法律秩序理念及法
    律目的之內部界限有違，難認適法。
三、受刑人犯如附表所示各罪，經臺灣雲林地方法院（下稱雲林
    地院）及本院先後判處如附表所示之刑，均經確定在案，有
    各該判決書及臺灣高等法院被告前案紀錄表在卷可稽。本件
    檢察官向本院聲請定其應執行之刑，經本院審核結果，認檢
    察官之聲請為正當，應予准許。爰審酌受刑人所犯如附表所
    示各罪之犯罪態樣均為加重詐欺取財罪、整體行為責任與刑
    罰目的、犯罪之時間間隔、侵犯法益之綜合效果、各罪依其
    犯罪情節所量定之刑，並考量定應執行刑時，所生刑罰邊際
    效應遞減及合併刑罰痛苦程度遞增等情狀，復審酌如附表編
    號1至8所示各罪曾經雲林地院以110年度訴字434、595號判
    決定應執行有期徒刑1年10月確定，是以，本院定應執行刑
    ，除不得逾越前述法律之外部性界限，即不得重於附表所示
    各罪之總和；亦應受內部性界限之拘束，即不重於上開所定
    之執行刑加計附表編號9、10所處刑期之總和（即有期徒刑4
    年5月），爰定其應執行之刑如主文所示。
四、另本院業於111年7月6日函請受刑人針對本案表示意見，該
    函文復於同年月7日合法送達，由受刑人之同居人代收，受
    刑人之母親雖代為具狀表示：受刑人經濟狀況貧窮，請求輕
    判等語，惟受刑人迄今均未以書面或言詞陳述意見，是依最
    高法院刑事大法庭110年度台抗大字第489號裁定意旨，本院
    已予受刑人表示意見之機會，附此敘明。   
五、依刑事訴訟法第477條第1項，刑法第53條、第51條第5款，
    裁定如主文。
中　　華　　民　　國　　111 　年　　7 　　月　　20　　日
                  刑事第七庭    法  官  胡文傑
以上正本證明與原本無異。
如不服本裁定，應於送達後5日內，向本院提出抗告狀。
中　　華　　民　　國　　111 　年　　7 　　月　　20　　日
                                書記官　蘇姵容
附表：受刑人甲○○定應執行刑案件一覽表
編　　　　號  1 2 3 罪　　　　名  加重詐欺取財 加重詐欺取財 加重詐欺取財 宣　告　刑  有期徒刑1年4月 有期徒刑1年1月 有期徒刑1年1月 犯罪日期  109年12月22日至同年月23日 109年12月24日 109年12月25日 偵查(自訴)機關年度案號  雲林地檢110年度偵字第2952、3169、3170、3536、3756、3757、4681、5725、7697號、110年度軍偵字第24號、110年度少連偵字第23號(聲請書僅列3169號)   最　後 事實審 法院 雲林地院 雲林地院 雲林地院  案號 110年度訴字第434、595號(聲請書漏列595號) 110年度訴字第434、595號(聲請書漏列595號) 110年度訴字第434、595號(聲請書漏列595號)  判決日期 111年3月29日 111年3月29日 111年3月29日 確　定 判　決 法院 雲林地院 雲林地院 雲林地院  案號 110年度訴字第434、595號(聲請書漏列595號) 110年度訴字第434、595號(聲請書漏列595號) 110年度訴字第434、595號(聲請書漏列595號)  判決確定日期 111年5月9日 111年5月9日 111年5月9日  備註   編號1至8經同案定應執行有期徒刑1年10月確定。   

編　　　　號  4 5 6 罪　　　　名  加重詐欺取財 加重詐欺取財 加重詐欺取財 宣　告　刑  有期徒刑1年1月 有期徒刑1年2月 有期徒刑1年1月 犯罪日期  109年12月31日 109年12月31日 110年1月14日 偵查(自訴)機關年度案號  雲林地檢110年度偵字第2952、3169、3170、3536、3756、3757、4681、5725、7697號、110年度軍偵字第24號、110年度少連偵字第23號(聲請書僅列3169號)   最　後 事實審 法院 雲林地院 雲林地院 雲林地院  案號 110年度訴字第434、595號(聲請書漏列595號) 110年度訴字第434、595號(聲請書漏列595號) 110年度訴字第434、595號(聲請書漏列595號)  判決日期 111年3月29日 111年3月29日 111年3月29日 確　定 判　決 法院 雲林地院 雲林地院 雲林地院  案號 110年度訴字第434、595號(聲請書漏列595號) 110年度訴字第434、595號(聲請書漏列595號) 110年度訴字第434、595號(聲請書漏列595號)  判決確定日期 111年5月9日 111年5月9日 111年5月9日  備註      

編　　　　號  7 8 9 罪　　　　名  加重詐欺取財 加重詐欺取財 加重詐欺取財 宣　告　刑  有期徒刑1年1月 有期徒刑1年1月 有期徒刑1年3月 犯罪日期  110年1月14日 110年1月14日 110年1月5日 偵查(自訴)機關年度案號  雲林地檢110年度偵字第2952、3169、3170、3536、3756、3757、4681、5725、7697號、110年度軍偵字第24號、110年度少連偵字第23號(聲請書僅列3169號)  嘉義地檢110年度少連偵字第56號、110年度偵字第1532、4128、4156、4157號、110年度軍偵字第12號(聲請書僅列56號) 最　後 事實審 法院 雲林地院 雲林地院 嘉義地院  案號 110年度訴字第434、595號(聲請書漏列595號) 110年度訴字第434、595號(聲請書漏列595號) 111年度金訴字第5號  判決日期 111年3月29日 111年3月29日 111年4月25日 確　定 判　決 法院 雲林地院 雲林地院 嘉義地院  案號 110年度訴字第434、595號(聲請書漏列595號) 110年度訴字第434、595號(聲請書漏列595號) 111年度金訴字第5號  判決確定日期 111年5月9日 111年5月9日 111年6月1日  備註      

編　　　　號  10 以下空白  罪　　　　名  加重詐欺取財   宣　告　刑  有期徒刑1年4月   犯罪日期  110年1月9日至同年月10日   偵查(自訴)機關年度案號  嘉義地檢110年度少連偵字第56號、110年度偵字第1532、4128、4156、4157號、110年度軍偵字第12號(聲請書僅列56號)   最　後 事實審 法院 嘉義地院    案號 111年度金訴字第5號    判決日期 111年4月25日   確　定 判　決 法院 嘉義地院    案號 111年度金訴字第5號    判決確定日期 111年6月1日    備註